臺灣臺北地方法院刑事判決　　　　　　　96年度易字第2101號
公　訴　人　臺灣臺北地方法院檢察署檢察官
被　　　告　乙○○
選任辯護人　陳傳中律師
上列被告因傷害案件，經檢察官提起公訴（96年度偵字第13619
號），本院判決如下：
    主  文
乙○○犯傷害罪，處拘役肆拾日，如易科罰金，以新臺幣壹仟元
折算壹日。減為拘役貳拾日，如易科罰金，以新臺幣壹仟元折算
壹日。
    事  實
一、乙○○與甲○○係朋友，因乙○○積欠甲○○新臺幣（下同
    ）4萬元之借款，甲○○於民國96年4月16日中午12時30分許
    ，至臺北市○○區○○路189號2樓之1催討之，雙方因言語
    不和發生爭吵，乙○○、甲○○均知如相互拉扯會導致對方
    受傷，竟各基於傷害之犯意，在前址發生拉扯，致甲○○受
    有頭部外傷及雙手紅腫之傷害、乙○○受有左手前臂四處挫
    傷、左手上臂四處挫傷、右手手肘瘀傷、右耳後挫傷、外耳
    道血腫及挫傷之傷害（其中乙○○未對甲○○告訴）。
二、案經甲○○訴由臺北市政府警察局信義分局報請臺灣臺北地
    方法院檢察署檢察官偵查起訴。
    理  由
一、本件被告乙○○對於檢察官起訴書證據清單所列證據之證據
    能力未曾爭執，經審酌該等證據尚無不得為證據之情形，應
    俱認有證據能力，首開敘明。
二、訊據被告乙○○否認有何傷害之行為，辯稱：當天中午告訴
    人即證人甲○○十二點半來，在場的只有丙○○，而且是丙○○到樓上去叫警衛報警的，不是我報警的。而且證人的身
    高比我還高，我怎麼可能會去抓他的頭髮。是因為證人在公
    司的大門處，我跟證人說你不走我走，證人就把我推倒，我
    就往回我辦公室走，我就順手關我辦公室的門，證人要把我
    辦公室的門推開，我知道這時候門有撞到證人的頭，我會去
    驗傷，是壹個多小時之後，員工看到我耳朵流血，趕快叫我
    去驗傷。當天也不是我約證人來收錢，是證人每天都會來聊
    天。我有朋友來，都會碰到他，那天是因為證人來的時候，
    我有感覺證人有吃藥的感覺，後來當天跟證人說我不希望他
    進我的辦公室。當天是因為證人跟我說有壹張票跳票，我說
    我只能幫你問這張票的人到底是怎麼回事，我就回座位，證
    人就一直問，我就說我有跟你說這張票我不付嗎？你這麼凶
    幹什麼？證人就從我的後腦勺打下去，當時因為我左手邊有
    壹個空的寶特瓶，有穿著壹個古代裝飾品，我就拿起來，丟
    過去，證人閃開，沒有丟到，就開始動手，證人一直站在我
    旁邊，我坐著，證人站著，證人就抓我的頭髮，我就跟證人
    說：你知道我懷孕，最好不要動到我，當時我的手也抓證人
    的衣領，我就跟他說你放手我就放手，我最記得是證人用他
    的右腳踹我的肚子，我就很自然的用右手去反抗證人，應該
    碰到證人的下巴，證人就亂打一頓，證人有留指甲，我就很
    自然的反抗他，我知道我有推，但是範圍很小，我當時只是
    一直想把證人弄開，然後我才說你到底要不要走，不走我就
    去請警察來，然後才是我走到我辦公室的門口。證人是檔在
    我公司大門的門口，不讓我出去，然後證人就把我推倒，我
    走回我辦公室關門的時候，門有打到證人的頭，我就大喊丙○○去叫警衛，請警衛報警，當時丙○○都在，他也站著，
    當時他第一天來臺灣等語。
三、惟被告確實有因拉扯而傷害告訴人之事實，此有告訴人即證
    人甲○○審判之證言可證，復有臺北醫學大學附設醫院診斷
    證明書在卷可憑。核被告及告訴人之傷勢，告訴人受有頭部
    外傷及雙手紅腫之傷害、乙○○受有左手前臂四處挫傷、左
    手上臂四處挫傷、右手手肘瘀傷、右耳後挫傷、外耳道血腫
    及挫傷之傷害，與證人所證稱之相互拉扯之情節相符，證人
    甲○○之證詞，即堪採信。且被告已為成年人，定知如與對
    方拉扯，會導致雙方受有傷害，然被告仍不顧而為之，其有
    傷害之故意甚明。至於告訴人另具狀聲請傳喚證人林慧卿、
    張妙妤部分，因告訴人與被告皆陳稱當日該二位證人並不在
    場，該等證人自無法證明被告有無傷害告訴人之事實，檢察
    官亦陳稱無傳喚之必要，本院亦認無傳喚之必要；至於證人
    丙○○已離開中華民國境內，被告已捨棄傳喚之，附此敘明
    。
四、(一)核被告所為，係犯刑法第277條第1項之傷害罪。
    (二)爰審酌被告無何前科，此有臺灣高等法院被告前案紀錄表
      在卷可按，素行尚可；犯罪後否認犯罪，且未賠償告訴人
      損害，但本件告訴人、被告均有拉扯對方之行為，且造成
      對方受傷等情；被告犯罪之動機、手段、目的及所生危害
      等一切情狀，量處如主文所示之刑。
    (三)減刑部分：犯罪在96年4月24日以前者，除本條例另有規
      定外，有期徒刑減其刑期2分之1；依本條例應減刑之罪，
      未經判決確定者，於裁判時，減其宣告刑，依前項規定裁
      判時，應於判決主文同時諭知其宣告刑及減得之刑；犯最
      重本刑為5年以下有期徒刑以下之刑之罪，依本條例規定
      減為6月以下有期徒刑、拘役者，應於為減刑裁判時，併
      諭知易科罰金折算之標準，中華民國96年罪犯減刑條例第
      2 條第1項第3款、第7條、第9條分別著有明文。是被告犯
      罪時間既在上開時間之前，自有該條例之適用，而減其宣
      告刑2分之1，並諭知易科罰金之折算標準。
據上論斷，應依刑事訴訟法第299條第1項前段、刑法第277條第
1項、第41條第1項前段，中華民國96年罪犯減刑條例第2條第1項
第3款、第7條、第9條，判決如主文。
本案經檢察官高怡修到庭執行職務
中　　華　　民　　國　　96　　年　　11　　月　　30　　日
                  刑事第六庭法　官  趙子榮
上正本證明與原本無異。
如不服本判決，應於判決送達後10日內向本院提出上訴狀（應抄
附繕本）。告訴人或被害人如對於本判決不服者，應具備理由請
求檢察官上訴，其上訴期間之計算係以檢察官收受判決正本之日
期為準。
                            書記官  陳怡君
中　　華　　民　　國　　96　　年　　11　　月　　30　　日
附錄本案論罪科刑法條全文：
中華民國刑法第277條
（普通傷害罪）
傷害人之身體或健康者，處3年以下有期徒刑、拘役或1千元以下
罰金。
犯前項之罪因而致人於死者，處無期徒刑或7年以上有期徒刑；
致重傷者，處3年以上10年以下有期徒刑。
